# 长投个别报表处理（大神，救我吧！）

提问人：菸讟 时间：2014-10-15 13:35:22
甲公司（母）分别持有A、B公司80%、60%，A持有B 15% 对于A对于持有B的15% 股权 A个别报表如何处理 初始确认的时候是按长投还是（三无投资）可供处理？ 甲公司（母）分别持有A、B公司80%、40%，A持有B 30% 对于A对于持有B的30% 长投 A个别报表如何处理 后续处理是按成本还是权益， 甲公司对B公司长投后续处理权益还是成本？

回答人：chenyiwei
A个别报表层面对持有B股权的核算方法，应根据A自身作为一个单独主体能否对B实施控制、共同控制或重大影响来决定，不考虑母公司或其他关联方持有B公司股权的核算方法。如果A公司自身所持股权不能对B具有控制、共同控制或重大影响的，应作为金融资产核算。 在你说的第二种情况中，虽然甲公司直接持有B股权的比例不到 50 ％，但仍对B具有控制权，因此对该 40 ％持股仍按成本法核算。

提问人：ygdkbhzms 时间：2014-10-16 16:17:47
1 、持股比例低于20%，如果不能提供其他A对B产生重大影响的证据事项，则A个别报表中对B的投资应按金融工具准则进行确认和计量，但在编制甲合并报表时，应将此15%投资调整为长投核算，并予以抵消； 2 、持股比例高于20%，如果不能提供其他A不能对B产生重大影响的证据事项，则A个别报表中对B的投资应按长投准则进行确认和计量；因甲持有B40%的股份，通过子公司A持有过B30%的股份，形成间接控制，A公司个别报表应以权益法核算持有B的30%股份；甲个别报表中对B的40%投资也应采用权益法核算，在甲的合并报表中，对B的投资变为70%，应将B公司资产负债表、利润表、现金流量表并入，并抵消。@chenyiwei

回答人：chenyiwei
甲公司自身个别报表中对持有的 40 ％股权应按成本法核算。因为甲与B的关系的性质是控制。其余基本赞同。

提问人：菸讟 时间：2014-10-20 15:16:20
没太明白，比如 甲公司（母）分别持有A、B公司80%、40%，A持有B 15% 这种情况 A对B无重大影响 形成金融资产 （甲对B直间接持有55%能够控制B）
在合并报表里 怎样作抵销处理。是抵消40%仍然挂着这部分金融资产还是直接抵消 55%。 我自己的想法是，并表了 就不应该有这部分金融资产 也就是抵消55% 不知道对不对？ 请各位大侠指正。 还有如果要抵消这15% 怎么抵消？

回答人：chenyiwei
该 15 ％的金融资产也应抵销。首先冲回A的个别报表层面确认的金融资产公允价值变动，将其价值恢复到成本，然后再视同成本法下的长期股权投资与对应的净资产进行合并抵销。